臺灣士林地方法院刑事判決　　　　　　　　　　　　　九十一年度訴字第一二二號
　　公　訴　人　臺灣士林地方法院檢察署檢察官
　　被　　　告　甲○○
右列被告因毒品危害防制條例案件，經檢察官提起公訴（九十一年度偵緝字第八○號
），本院判決如左：
    主  文
甲○○連續轉讓第一級毒品，累犯，處有期徒刑柒月；又連續轉讓第二級毒品，累犯
，處有期徒刑肆月；應執行有期徒刑捌月。
    事  實
一、甲○○前因賭博案件，經台灣板橋地方法院判處有期徒刑四月，於民國九十年六
    月十九日易科罰金執行完畢。其基於轉讓第一級毒品海洛因、第二級毒品安非他
    命之概括犯意，分別自九十年七月一日起至同年月五日止、同年月三日至五日止
    ，在台北市○○街一一二巷十三號三樓住處，連續數次無償轉讓不詳重量之海洛
    因、安非他命予其同居人乙○○供其施用（乙○○施用毒品部分，業經本院以九
    十年簡字第一三七一號刑事簡易判決判處應執行有期徒刑八月確定）。嗣於九十
    年七月六日十六時十分左右，經警持搜索票在上址查獲，扣得海洛因二包（毛重
    一．二公克）、安非他命十包（毛重一二．一公克）、吸食器一組、電子秤一個
    、使用過分裝袋八個、使用過針筒四支、鏟子吸管二支、磅秤二個、空分裝袋八
    十八個。
二、案經台北市政府警察局士林分局移送台灣士林地方法院檢察署檢察官偵查起訴。
    理  由
一、訊據被告甲○○固坦承有購買海洛因、安非他命供其同居人乙○○施用，惟堅決
    否認有轉讓毒品犯行，辯稱：係其與乙○○一起向李坤彬購買，因為乙○○沒有
    收入，才由其出資購買，然後一起施用等語。經查：被告坦承係其出資購買海洛
    因、安非他命，乙○○並未出資（見本院九十一年七月十六日審判筆錄）。而證
    人乙○○亦證稱：其於九十年七月間並無工作，其施用及扣案的海洛因、安非他
    命均是被告所購買等語（見本院九十一年七月二十四日審判筆錄）。足見證人乙
    ○○並未出資購買海洛因、安非他命，其施用之海洛因、安非他命均係被告所購
    買。被告辯稱係其與乙○○一起向李坤彬購買，顯與事實不符。被告自己出資購
    得海洛因、安非他命後，再提供其同居人乙○○施用，即屬毒品危害防制條例第
    八條第一項、第二項之「轉讓」行為。故被告有事實欄所述之犯行，應可認定。
二、核被告所為，分別係犯毒品危害防制條例第八條第一項、第二項之轉讓第一級、
    第二級毒品罪。被告數次轉讓海洛因、安非他命之行為，時間緊接，所犯罪名均
    相同，顯係出於概括之犯意為之，均為連續犯，爰依刑法第五十六條之規定分別
    論以一罪。查被告曾受事實欄所述有期徒刑之執行，有台灣高等法院被告全國前
    案紀錄表一份附卷足憑，其於受有期徒刑之執行完畢後，五年內再犯本件有期徒
    刑以上之刑之上開二罪，均為累犯，應依刑法第四十七條之規定分別加重其刑。
    查被告與受轉讓人乙○○為同居之男女朋友關係，對於乙○○要求施用毒品亦難
    以拒絕，其轉讓毒品雖係侵害他人身體法益，然時間甚短、數量不多，是其犯罪
    之情狀，在客觀上尚足以引起一般人之同情，縱科以法定最低刑度，猶嫌過重，
    爰就其所犯上開二罪分別依刑法第五十九條之規定減輕其刑，並先加後減之。又
    被告所犯上開二罪，犯意個別，罪名有異，應予分論併罰之。爰審酌被告素行及
    其犯罪之動機、手段、其轉讓毒品係侵害身體法益、犯後態度等一切情狀，就其
    所犯二罪分別量處如主文所示之刑，並依法定其應執行之刑。至於扣案如事實欄
    所列之安非他命、海洛因、分裝器具及施用工具等物，或係被告個人施用第一級
    毒品海洛因及第二級毒品安非他命所用之物，惟均非被告犯轉讓毒品犯罪所用之
    物（按所轉讓之毒品已為受讓人施用殆盡），公訴人於本案聲請宣告沒收，尚有
    誤會，併此敘明。
三、依刑事訴訟法第二百九十九條第一項前段、毒品危害防制條例第八條第一項、第
    二項、刑法第十一條前段、第五十六條前段、第四十七條、第五十九條、第五十
    一條第五款，判決如主文。
本案經檢察官黃梅淑到庭執行職務。
中　　　華　　　民　　　國　　　九十一　　　年　　 八 　　月　　十四　　日
                                   臺灣士林地方法院刑事第一庭
                                       法　官  劉秉鑫
右正本證明與原本無異
如不服本判決應於送達後十日內向本院提出上訴狀
                                       書記官  徐基典
中　　　華　　　民　　　國　　　九十一　　　年　　 八 　　月　　十四　　日
附錄本案論罪科刑法條全文
毒品危害防制條例第八條第一項、第二項
